【裁判字號】    92,交聲,65
【裁判日期】    920731
【裁判案由】    聲明異議
【裁判全文】
臺灣臺南地方法院交通事件裁定                      九十二年度交聲字第六五號
    移送機關  交通部公路總局嘉義區監理所臺南監理站
    受處分人  甲○○
    即異議人
右列受處分人因違反道路交通管理處罰條例案件，對於交通部公路局嘉義區監理所台
南監理站九十二年一月十三日所為之裁決處分（處分案號：南監五字第裁七四—Ｂ0
0000000號），聲明異議，本院裁定如左：
    主  文
原處分撤銷。
甲○○不罰。
    理  由
一、本件原處分意旨略以：受處分人即異議人甲○○於民國九十一年四月十一日下午
    三時許，騎乘車牌號碼ＸＶＹ─七五九號重型機車，沿高雄市○○○路由西往東
    方向行駛，途行十全二路與哈爾濱路交岔路口時，因闖紅燈、未帶駕駛執照，經
    高雄市警察局三民第一分局哈爾濱派出所警員攔檢，當場製單舉發，移送機關即
    交通部公路局嘉義區監理所台南監理站，嗣後復以異議人違規事實明確，乃依道
    路交通管理處罰條例第二十一條第一項第一款、第五十三條第一項之規定，裁處
    異議人罰鍰新台幣一萬四千一百元等語。
二、受處分人即異議人甲○○則辯稱：我的左手受傷，無法騎機車，前開舉發違規時
    間正於屏東縣牡丹鄉○○村○○路牡丹水庫工作，未於前述時、地騎乘機車，亦
    未簽收舉發違反道路交通事件管理通知單等語置辯。
三、經查，本件車牌號碼ＸＶＹ─七五九號重型機車係歐秀美所有，自八十八年間起
    ，即借予在高雄市擔任代書、從事房屋仲介業之姐夫呂明政，二人均不認識甲○
    ○、該機車平日除呂明政外，僅有呂明政之員工林承泰騎用、亦無失竊紀錄等情
    ，業據證人歐秀美、呂明政於本院審理時，具結證述甚詳（參見本院九十二年三
    月十七日、三月二十七日審理筆錄），並有交通部公路總局高雄市監理處南區分
    處九十二年三月五日高市監南二字第一六九號函附之車籍資料一紙在卷資參酌，
    證人林承泰則經本院多次傳拘未到，無法進一步查證該車有無另外借予他人，惟
    審酌前開機車既從未失竊，且均是在呂明政、林承泰在高雄市區內使用支配範圍
    等情，異議人與機車車主及其使用人並不認識，且住處位於臺南市、工作環境在
    屏東縣，是否即實際在高雄市駕車違規之人，已有疑問，反而是本院多次傳拘未
    到、工作及住處均在高雄市區內之證人林承泰較有可能（此部分將另函請臺灣高
    雄地方法院檢察署偵辦）。次查，再由本院比對前揭舉發單上收受人之簽名與異
    議人在本院應訊時之簽名，前揭舉發單上收受人之簽名與本院之簽名，無論在筆
    勢、勾勒、按捺及布局上亦均不盡相似等情以觀，足認異議人辯稱其並未於前述
    時、地，騎駛前開機車有未帶駕駛執照、闖紅燈之情形，且舉發單之署名係遭人
    冒其名義簽收等語，尚堪採信。
四、綜上所述，本件受處分人即異議人甲○○於右述時、地，並無上開原處分意旨所
    稱之違規情形，既可認定。從而，本件異議人之異議，經核為有理由，原處分予
    以裁罰，於法即有未合，應由本院裁定將原處分撤銷，另為異議人不罰之諭知，
    以資適法。
五、據上論斷，應依道路交通案件處理辦法第二十條前段，裁定如主文。
中      華      民      國      九十二      年      七    月    三十一  日
                              臺灣臺南地方法院交通法庭
                                      法  官  洪士傑
右正本證明與原本無異。
如不服本裁定應於送達後五日內向本院提出抗告狀。
                                      書記官  陳金堂
中      華      民      國      九十二      年      七      月  三十一  日


司法院資訊處製作；財團法人民間司法改革基金會備份。
